# 请教陈版：产能置换补偿金的处理

提问人：bcfy2018 时间：2019-10-14 15:38:29
请教陈版：现有一家国企，政府支付 10 亿元，作为原 13 万吨铜冶炼生产线及其所占土地附着物的补偿以及未来 30 万吨铜冶炼生产线及其所占土地附着物的项目建设的补助。原 13 万吨铜冶炼生产线及其所占土地附着物后续将移交给政府。目前因新的 30 万吨铜冶炼生产线及其所占土地附着物的项目尚未完成，原 13 万吨铜冶炼生产线及其所占土地附着物尚未全部停工，但是已经部分停工。
目前 10 亿元已经支付。请问一下问题；
（ 1 ）这 10 亿元是否属于政府补助。
（ 2 ）此行为是否属于政策性搬迁；
（ 3 ）目前已经停工的部分设备和厂房，后续是否应当停止折旧，并转入固定资产清理？还是继续计提折旧，计入管理费用？
非常感谢；

回答人：chenyiwei
1 、如果该补偿金额的确定依据是相关资产的公允价值，则针对拟拆除或移交资产的公允价值的部分，不属于政府补助；其中包含的 “未来 30 万吨铜冶炼生产线及其所占土地附着物的项目建设的补助” 的部分，属于政府补助。
2 、取决于该项交易的目的，例如出于淘汰落后产能、调整工业布局、上大压小等政策性目的。
3 、在补偿协议已经签订的前提下，对目前已停产且预计不会再复产的固定资产账面价值，可以转入清理。